臺灣新竹地方法院民事小額判決
109年度竹北小字第582號
原      告  涂剛彥  
被      告  鄭博仁  
上列當事人間損害賠償事件，本院於民國109年12月29日言詞辯
論終結，判決如下：
    主      文
被告應給付原告新臺幣陸仟零玖拾貳元，及自民國一百零九年十
月七日起至清償日止，按年息百分之五計算之利息。
原告其餘之訴駁回。
訴訟費用新臺幣壹仟元由被告負擔新臺幣柒佰參拾元，餘新臺幣
貳佰柒拾元由原告負擔。
本判決第一項得假執行。
    事實及理由
壹、程序方面
一、按因侵權行為涉訟者，得由行為地之法院管轄，民事訴訟法
    第15條第1項定有明文。查本件交通事故發生地點為新竹縣
    竹北市處，有卷附之本件事故相關資料可稽（見本院卷第45
    頁），是被告之住居所地雖不在本院轄區，惟本件車禍侵權
    行為地係在新竹縣竹北市，揆之上開規定，本院對於本件訴
    訟自有管轄權，合先敘明。
二、被告經合法通知，未於言詞辯論期日到場，核無民事訴訟法
    第386條各款所列情形，爰依原告之聲請，由其一造辯論而
    為判決。
貳、實體方面
一、原告主張：
　　被告於民國109年8月6日14時33分許，駕駛車牌號碼0000－00
    號自用小客車（下稱肇事車輛）行駛在新竹縣竹北市博愛街
    向南直行，行經博愛街509號處時，因方向盤無法向左打致
    車輛向右偏駛，不慎撞擊停放在路邊訴外人莊永聖所有3D-2
    175號自用小客車後，致該車推撞至原告所有停放在路邊車
    牌號碼000-0000號普通重型機車（下稱系爭機車），致系爭
    機車受損，原告因而支付修復費用新臺幣（下同）9,480元
    。為此，爰依侵權行為之法律關係，提起本件訴訟，請求被
    告賠償原告9,480元。並聲明：被告應給付原告9,480元，及
    自起訴狀繕本送達翌日起至清償日止，按年息百分之5計算
    之利息。
二、被告經合法通知，未於言詞辯論期日到場，亦未提出書狀作
    何聲明或陳述。
三、得心證之理由：
（一）原告主張被告於上開時、地，駕駛肇事車輛行經該處時，
      因方向盤無法向左打，致該車向右偏駛，撞擊訴外人莊永
      聖停放之3D-2175號自用小客車，復推撞至系爭車輛，致
      系爭車輛受損等情，業據原告提出估價單為證（本院卷第
      13頁），並經本院依職權向新竹縣政府警察局竹北分局調
      取本件事故之A3類道路交通事故調查紀錄表、現場圖、初
      步研判分析表、照片黏貼紀錄表等資料核對無訛（本院卷
      第35頁至第53頁）；而被告經本院合法通知迄未到場爭執
      ，亦未提出任何有利於己之聲明、陳述或證據，以供本院
      審酌，則上開事實，堪以認定。
（二）按汽車行車前應注意方向盤、煞車、輪胎、燈光、雨刮、
      喇叭、照後鏡及依規定應裝設之行車紀錄器、載重計與轉
      彎、倒車警報裝置等須詳細檢查確實有效；汽車行駛時，
      駕駛人應注意車前狀況，並隨時採取必要之安全措施，道
      路交通安全規則第89條第1項第1款及第94條第3項前段分
      別定有明文。查被告於警詢時供稱：我當時在博愛街項南
      方向直行，停等紅燈後起步時發現方向盤轉不到左轉，就
      跟右方車輛發生碰撞等語；原告及莊永聖於警詢時均陳稱
      ：我當是在附近工作沒在車上，後來聽到車子的碰撞聲，
      一出來看發現被告車輛撞上我停車的地方等語，有A3類道
      路交通事故調查紀錄表可佐，且依當時為日間有自然光線
      、柏油路面無障礙物等情，有照片黏貼紀錄表可稽，並無
      不能注意之情事，惟被告竟疏未於駕駛車輛前檢查車輛方
      向盤是否正常運作，行經肇事地點時，又未能注意車前狀
      況，即時踩踏煞車，致肇事車輛撞擊在路邊停放3D-2175
      號自用小客車，復推撞至系爭機車，致系爭機車車身受損
      ，足徵被告就本件事故之發生確有過失甚明。
（三）次按因故意或過失不法侵害他人之權利者，負損害賠償責
      任；汽車、機車或其他非依軌道行駛之動力車輛，在使用
      中加損害於他人者，駕駛人應賠償因此所生之損害，民法
      第184條第1項前段、第191條之2前段分別定有明文。查被
      告對於本件事故之發生確有過失，已如前述，且被告之過
      失行為與系爭車輛受損之結果，復有相當因果關係，自應
      就本件事故負過失侵權行為責任，則原告主張被告應負過
      失侵權行為之損害賠償責任，自屬有據。
（四）再按物被毀損時，被害人除得依民法第196條請求賠償外
      ，並不排除民法第213條至第215條之適用。依民法第196 
      條請求賠償物被毀損所減少之價額，得以修復費用為估定
      之標準，但以必要者為限（例如︰修理材料以新品換舊品
      ，應予折舊）（最高法院77年度第9次民事庭會議決議參
      照）。查系爭機車因本件事故所需修復費用為9,480元，
      有原告提出之估價單可憑（本院卷第13頁），上開估價單
      所列各修復項目，核與本件事故系爭機車受損情形相符，
      各項費用亦尚稱合理，堪認確屬修復系爭車輛所必要。惟
      系爭車輛係於109年1月領照使用，有行車執照在卷可佐（
      本院卷第67頁）至本件事故發生時（109年8月6日），已
      使用8月（未滿1月以1月計，營利事業所得稅查核準則第9
      5條第6款參照），依前揭說明，其以新品取代舊品間之差
      價應予折舊扣除。本件系爭機車維修費用為9,480元，然
      原告並未提出工資與零件費用分別核計之單據，經本院告
      知後表示不願重開請求本院依卷內資料認定，有言詞辯論
      筆錄可稽（本院卷第95頁），本院審酌上開估價單所列均
      屬更換零件所生費用，均應認列折舊費用，是本院依行政
      院台（86）財字第52053號公布之固定資產耐用年數表及
      固定資產折舊率表，採定率遞減法計算其折舊，即機械腳
      踏車耐用年數為3年，每年折舊率千分之536，上開更新零
      件折舊後金額為6,092元（計算方式詳如附表所示）。據
      此，系爭機車所需必要之修復費用數額為6,092元。
（五）綜上所述，原告基於侵權行為法律關係得請求被告賠償修
      復系爭機車之金額為6,092元。從而，原告請求被告給付6
      ,092元，及自起訴狀繕本送達翌日（即109年10月7日）起
      至清償之日止，按年息百分之5計算之利息，洵屬正當，
      應予准許，至逾此部分之請求，即非有據，應予駁回。
四、本件係適用小額訴訟事件為被告部分敗訴之判決，該部分爰
    依職權宣告得假執行，並於判決時確定訴訟費用額。
五、據上論結，本件原告之訴為一部有理由、一部無理由，依民
    事訴訟法第436條之23、第436條第2項、第385條第1項前段
    、第79條、第436條之20、第436條之19第1項，判決如主文
    。
中　　華　　民　　國　　110 　年　　1 　　月　　12　　日
                  竹北簡易庭　　法　官　王碧瑩
以上正本係照原本作成。　　　　　　　　　
如對本判決上訴須以判決違背法令，且須於判決送達後20日內向
本院提出上訴狀。未表明上訴理由者，應於上訴後20日內向本院
提出上訴理由狀。（須按他造人數提出繕本）
中　　華　　民　　國　　110 　年　　1 　　月　　12　　日
                                書記官  嚴翠意
附表：
車牌號碼000-0000號普通重型機車更新零件費用折舊之計算  第一年折舊 9,4800.536(8/12)＝3,388 折舊後之金額：  9,480－3,388＝6,092  備註：上列計算小數點以下均四捨五入。